臺灣士林地方法院民事判決　　　　　　　　　　　　　　九十三年度親字第四四號
　　原　　　　告　丙○○
　　被　　　　告　乙○○
　　兼法定代理人　甲○○CH.
當事人間否認子女事件，本院判決如下：
    主    文
原告之訴駁回。
訴訟費用由原告負擔。
    事實及理由
一、按原告之訴，依其所訴之事實，在法律上顯無理由者，法院得不經言詞辯論，逕
    以判決駁回之，民事訴訟法第二百四十九條第二項定有明文。
二、次按妻之受胎，係在婚姻關係存續中者，推定其所生子女為婚生子女。前項推定
    ，如夫妻之一方能證明妻非自夫受始者，得提起否認之訴。但應於知悉子女出生
    之日起，一年內為之，民法第一千零六十三條定有明文。倘夫妻均已逾該項所定
    之除斥期間而未提起否認之訴，則該子女在法律上不能不認為夫之婚生子女，無
    論何人皆不得為反對之主張（最高法院七十五年台上字第二○七一號判例、八十
    三年度第六次民事庭決議意旨參照）。是上開應於一年期間內提起否認婚生子女
    訴訟之規定，為除斥期間之性質，逾此期間即不得再行提起，否則即應認其訴在
    法律上為顯無理由，得逕以判決駁回其訴。本件原告起訴主張其與被告甲○○於
    民國八十九年間結婚，婚後被告甲○○於九十一年二月廿四日生下一子即被告乙
    ○○，惟被告乙○○並非被告甲○○自原告受胎所生，經委由柯滄銘婦產科診所
    鑑驗查悉，經詢問被告甲○○亦未否認，原告爰與被告甲○○於九十一年八月二
    十六日協議離婚並辦妥離婚登記，被告甲○○旋即攜同被告乙○○返回越南，爰
    提起否認子女之訴等語。經查：被告甲○○於兩造婚姻關係存續中之九十一年二
    月二十四日生下被告乙○○，有原告所提被告乙○○之出生證明書為證，並經本
    院依職權向台北市內湖區戶政事務所調閱被告乙○○出生登記申請書查核屬實，
    而原告自陳於九十一年八月廿二日取得柯滄銘婦產科診所血緣鑑定報告，經詢問
    被告甲○○亦未否認而確認被告乙○○並非被告甲○○自其受胎所生，並立即於
    九十一年八月廿六日簽署離婚協議書並辦理離婚登記，有原告所提柯滄銘婦產科
    診所血緣鑑定報告、離婚協議書及
    月廿六日即確知被告乙○○並非被告甲○○自其受胎所生，卻遲至九十三年七月
    五日始向本院提起本件否認子女之訴，有本院收狀戳記可稽，顯已逾一年之除斥
    期間，則依法既不得為否認該婚生子女之法律地位，揆諸上開說明，原告請求顯
    無理由，爰不經言詞辯論，逕以判決駁回。
三、結論：依民事訴訟法民事訴訟法第二百四十九條第二項、第七十八條，判決如主
    文。
中　　　華　　　民　　　國　　九十三　　年　　　八　　  月　　二十七    日
                                        臺灣士林地方法院家事法庭
                                            法      官  詹朝傑
右為正本係照原本作成。
如對本判決上訴，應於判決送達後廿日內向本院提出上訴狀。
中　　　華　　　民　　　國　　九十三　　年　　　八　　　月　　二十九　　日
                                            法院書記官  劉奕湘
